【裁判字號】    95,交聲,333
【裁判日期】    950929
【裁判案由】    聲明異議
【裁判全文】
臺灣彰化地方法院交通事件裁定  九十五年度交聲字第三三三號
原處分機關  交通部公路總局臺中區監理所彰化監理站
異  議  人
即受處分人  甲○○
上列異議人因違反道路交通管理處罰條例案件，對於交通部公路
總局臺中區監理所彰化監理站九十五年四月六日所為之處分（彰
監四字第裁六四─Ｉ00000000號、彰監四字第裁六四─
Ｉ00000000號）聲明異議，本院裁定如下：
    主  文
異議駁回。
    理  由
一、原處分機關略以：彰化縣警察局員林分局於民國九十四年十
    二月二十一日、九十五年一月二十三日，分別以Ｉ0000
    0000號、Ｉ00000000號違規通知單，逕行舉發
    異議人即受處分人甲○○所有之車牌號碼ＮＶＸ─九九二號
    重型機車，先、後於九十四年十一月十五日下午二時二十六
    分許、同年十一月二十日上午八時四十五分許，在彰化縣員
    林鎮○○街「在設有禁止停車標誌之處所停車」違規，爰依
    法各裁處罰鍰一千二百元等語。異議人即受處人甲○○則以
    ：上開路段雖畫設有禁止停車標線而不宜停車，但禁止停車
    線上蓋滿樹葉、雜物、垃圾，致無法辨識，使人不覺而誤為
    停車云云而提出聲明異議。
二、按紅實線之標線，設於路側，用以表示禁止臨時停車；復按
    汽車駕駛人停車時，在禁止臨時停車處所停車者，處新臺幣
    六百元以上一千二百元以下罰鍰，道路交通標誌標線號誌設
    置規則第一項第一款第五目、道路交通管理處罰條例第五十
    六條第一項第一款分別定有明文。
三、經查：異議人即受處分人甲○○坦認其所有之前開車牌號碼
    ＮＶＸ─九九二號重型機車，有於九十四年十一月十五日下
    午二時二十六分許、同年十一月二十日上午八時四十五分許
    ，在彰化縣員林鎮○○街之設有禁止停車標線之處所停車之
    事實，雖異議人辯稱：因該處蓋滿樹葉及堆放有雜物、垃圾
    ，致無法辨識有上開禁止停車標線乃誤為停車云云；然觀之
    彰化縣警察局員林分局九十五年七月六日員警分五字第０九
    五０００四八三五號函附之執勤員警所據於上開二時間、舉
    發異議人所有前開機車違規停車之違規採證照片二幀，異議
    人所有之車牌號碼ＮＶＸ─九九二號重型機車，確均停放在
    紅線之上，且於上開機車停放地點之地面上，雖或有些微之
    垃圾，然仍得以清楚看見該處設有禁止停車之紅色實線，異
    議人上開所辯，顯與事實不符而無可採信。從而，原處分機
    關爰引道路交通管理處罰條例第五十六條第一項第一款之規
    定而為裁罰，合無不當；本件異議為無理由，應予駁回。
據上論斷，應依道路交通案件處理辦法第十九條，裁定如主文。
中    華    民    國  九十五  年    九   月  二十九   日
                  交通法庭      法  官  李雅俐
以上正本證明與原本無異
如不服本裁定，應於裁定送達後五日內，向本院提出抗告狀。
中    華    民    國  九十五  年    九   月  二十九   日
                                 書記官  陳秀娟


司法院資訊處製作；財團法人民間司法改革基金會備份。
